【裁判字號】    99,上訴,1885
【裁判日期】    990803
【裁判案由】    毒品危害防制條例
【裁判全文】
臺灣高等法院刑事判決                99年度上訴字第1885號
上  訴  人
即  被  告  甲○○
選任辯護人  王憲勳律師
上列上訴人因毒品危害防制條例案件，不服臺灣板橋地方法院99
年度訴字第194號，中華民國99年4月23日第一審判決（起訴案號
：臺灣板橋地方法院檢察署98年度偵字第22393號），提起上訴
，本院判決如下：
    主  文
原判決撤銷。
甲○○共同販賣第二級毒品，累犯，處有期徒刑捌年。未扣案之
販賣第二級毒品所得新臺幣伍萬貳仟元應與陳玉臻連帶沒收，如
全部或一部不能沒收時，以其與陳玉臻之財產連帶抵償之。
    事  實
一、甲○○前因販賣毒品案件，經台灣士林地方法院以91年度訴
    字第21號判處有期徒刑3年8月，經本院以92年度上訴字第
    2644號、最高法院以92年度臺上字第7364號，判決上訴駁回
    而確定，又因施用毒品案件，經臺灣臺北地方法院以93年度
    易字第938號判處有期徒刑7月確定，上開案件接續執行，96
    年7月13日假釋出監，97年4月4日保護管束期滿執行完畢。
    詎其猶不知悔悟，與其女友陳玉臻（所涉販賣毒品犯行，經
    臺灣板橋地方法院檢察署另案偵辦中）共同基於販賣第二級
    毒品甲基安非他命（起訴書略載為安非他命）之犯意聯絡，
    於98年8月3日凌晨1時許（起訴書誤載為凌晨4時許），先由
    陳玉臻於網路遊戲中，與周士博約定以新臺幣（下同）5萬
    2000元之價格，販售37.5公克第二級毒品甲基安非他命予周
    士博，交易地點為臺北縣三重市○○路附近之「全家便利商
    店」前，嗣由甲○○駕駛車輛搭載陳玉臻，於同日近2時許
    ，到達上開約定地點與周士博碰面，惟因陳玉臻漏未攜帶甲
    基安非他命，遂由周士博駕車隨同甲○○駕駛之車輛，前往
    陳玉臻位於臺北縣板橋市○○路203號12樓住所，周士博於
    樓梯間先將現金5萬2000元交付陳玉臻，甲○○則於陳女上
    開住處內，將甲基安非他命1包交予周士博。嗣因周士博（
    所涉施用毒品犯行，另經聲請簡易判決處刑）於同年月5日
    19時40分許，在臺北縣三重市○○街1巷2號前之停車場為警
    查獲，並同年月7日供出上情，始為警查悉，經警於98年8月
    13日，在陳玉臻上址住處及甲○○車輛內，扣得甲基安非他
    命4包（總毛重17.49公克，取樣0.17公克鑑驗用罄，剩餘17
    .32公克）、玻璃球1個、電子磅秤1個、吸食器1個等物。
二、案經臺北市政府警察局移送臺灣板橋地方法院檢察署檢察官
    偵查起訴。
    理  由
壹、證據能力部分：
一、被告之辯護人主張：證人周士博之警、偵詢陳述，均無證據
    能力（見原審卷第51頁）。查：證人周士博之警詢之證述，
    並無刑事訴訟法第159條之2所定「具有較可信之特別情況，
    且為證明犯罪事實存否所必要」之情形，且經被告之辯護人
    爭執在卷，應認無證據能力。而周士博業於原審審理時，經
    檢、辯及被告為交互詰問，渠於偵查中之證述，並無顯不可
    信之情形，應有證據能力。
二、至本案所引用之其餘供述及非供述證據，經本院依法踐行調
    查證據程序，檢察官、被告及其選任辯護人均不爭執各該證
    據之證據能力，經查並無依法應排除其證據能力之情形，且
    經本院分別審酌其作成之情況，認為適當。是後述所引用證
    據之證據能力均無疑義，合先敘明。
貳、實體部分：
一、訊據被告甲○○矢口否認有何販賣第二級毒品犯行，辯稱：
    伊和周士博有一起施用毒品，周士博也有送過伊車子的輪框
    ，但98年8月3日至13日伊都沒有返回陳玉臻住處，也沒有見
    過周士博，更沒有在98年8月3日販賣甲基安非他命給周士博
    。關於周士博聯絡陳玉臻退貨之簡訊部分，伊知道周士博和
    陳玉臻有合買甲基安非他命，後來陳玉臻有說她也要退她買
    的部分，陳玉臻先跟上游退貨後，上游就不見了，周士博的
    甲基安非他命才沒有退云云。辯護人則為被告辯稱：證人周
    士博已證稱，甲基安非他命係向陳玉臻購買，現金5萬2000
    元也是交給陳玉臻，依卷內證據均僅能證明周士博是與陳玉
    臻聯絡，並無被告參與本案之證據，尚難據以證明被告涉犯
    本案販賣甲基安非他命犯行云云。惟查：
  (一)證人周士博於原審審理中證稱：98年8月3日我和陳玉臻在網
    路上對話，用密語約在三重市○○路全家超商前面，到了約
    定的時間陳玉臻有出現，當時是凌晨，是甲○○開車載她過
    來的，她說她東西忘記帶了，叫我跟他們回去，我自己開車
    跟在他們後面，就一路開到板橋，有跟著他們上樓去他們住
    所，也有進到客廳，我在客廳等，後來就是甲○○拿給我1
    包東西，用紙袋裝著的甲基安非他命；在要進去她家之前，
    我就已經把錢交給陳玉臻，就是5萬2千元，後來我在客廳等
    的時候，陳玉臻和被告一起進去房間，然後只有被告一個人
    出來交甲基安非他命給我；我和陳玉臻先以網路對話約在超
    商前面，後來陳玉臻到之前，有先打電話問我到了沒，所以
    98年8月3日1時19分、1時51分伊和陳玉臻的2通對話，應該
    是她問我到了沒有的電話等語在卷（原審卷第81、83頁），
    另於偵查中亦證稱：我在8月3日向甲○○、陳玉臻他們購買
    安非他命，在板橋市○○路他們二人住處，當時買1兩，價
    格5萬2000元；我當天就想把毒品還給他們，我是傳簡訊給
    陳玉臻，告訴她，東西我不要了，陳玉臻有回我一個簡訊，
    叫我過二天再還她，因為她現在沒有錢退我，所以我就把毒
    品放在車上，結果8月5日就被查獲了（偵查卷第119頁）。
    參以：
  1.0000000000號、0000000000號行動電話門號，分為證人周士
    博及陳玉臻於案發時所使用之電話一節，分據證人周士博於
    原審審理中證述及被告於警詢及偵查中供述在卷（原審卷第
    83頁、上開偵查卷第22頁、第58頁），而陳玉臻上揭使用之
    0000000000號行動電話，於98年8月3日凌晨1時19分11秒、
    凌晨1時51分10秒，曾分別撥打至證人周士博上開使用之000
    0000000號行動電話與之聯絡，另證人周士博亦於同日凌晨2
    時7分56秒、凌晨2時14分28秒，亦有撥打電話與陳玉臻聯絡
    ，此有0000000000號通聯紀錄1份在卷可參（偵查卷第98背
    面-99頁），核與證人周士博所證，於98年8月3日凌晨與陳
    玉臻曾以電話聯絡，交易甲基安非他命等語相符。
  2.又證人周士博所使用之0000000000號行動電話與陳玉臻所倉
    後用之0000000000號行動電話，自98年8月5日15時58分20秒
    起至同日16時25分13秒止，曾互傳11通簡訊，有陳玉臻使用
    之上開號行動電話通聯紀錄在卷可案（偵查卷第100頁），
    而陳玉臻於98年8月5日16時0分59秒所傳之簡訊為：「我問
    一下，如果你能一次吃很多，他應該馬上會上」、證人周士
    博於同日5分21秒回傳之簡訊內容為「如果是這樣，乾脆退
    」，陳玉臻再於同日時19分15秒回傳：「你也許誤會我的意
    思了，他有說這兩天會上」，業於偵查中經檢察官檢視證人
    周士博提出之手機簡訊後發還（偵查卷第119頁），周士博
    並證稱：陳玉臻簡訊之意是說如果我能吃很多的話，她才願
    意將我於8月3日買的退錢給我，當因為我不想要毒品，她可
    能以為我生氣了，所以才另發一通簡訊說這二天會退錢給我
    等語（偵查卷第119頁），核與上開簡訊所內容相合，顯見
    證人周士博所證，渠向陳玉臻購買甲基安非他命後，曾以簡
    訊聯絡退貨事宜，堪信證人周士博上開向陳玉臻購買甲基安
    非他命之證述確為真實可採。
  (二)被告雖否認有與陳玉臻共同販賣甲基安非他命予周士博，然
    證人周士博就98年8月3日凌晨向陳玉臻購買甲基安非他命，
    係被告陪同陳玉臻前往三重市，返回板橋後，由被告交付甲
    基安非他命予周士博等情，業據證人周士博證述綦詳，已如
    前述。而門號0000000000號行動電話，係被告以1500元向朋
    友購買人頭卡，用以供自己使用一情，為被告偵詢中供述在
    卷（偵查卷第132頁）。依被告、周士博、陳玉臻三人所使
    用之行動電話於98年8月2日23時許，至同年月3日淩晨3時許
    之通聯記錄所示之基地台顯示，可證明證人周士博上開證述
    非虛，茲析述如下：
  1.依被告所使用之0000000000號行動電話之通話記錄顯示（偵
    查卷第80頁背面-81頁背面）：
  (1)於98年8月2日23時06分06秒起，至同日47分47秒，98年8月3
    日0時30分30秒至同日時時58分19秒，通話基地均在臺北縣
    板橋市○○路○段451號12樓頂、同市○○路○段40號12樓
    頂、民生路二段175號6樓頂之範圍內。
  (2)98年8月3日1時25分29秒，被告之通話基地台已移至三重市
    ○○路○段72號4樓頂，迄同日2時21分57秒，先後移至同市
    ○○○路57號7樓之1、龍門路215號12樓頂（1時58分12秒時
    ）、中興北街11號4樓頂、重新路五段654號。
  (3)98年8月3日2時42分42秒至43分02秒，被告之通話基地台又
    回到臺北縣板橋市○○路○段451號12樓頂、同市○○路○
    段40號12樓頂、同日2時52分26秒則在同市○○路○段35號
    12樓之1，2時53分17秒已移至中和市○○路○段560-562號
    10樓。
  2.依陳玉臻所使用之0000000000號門號之通話紀錄顯示（偵查
    卷第98頁背面-99頁）：陳玉臻使用0000000000號行動電話
    ，於98年8月3日凌晨1時19分11秒、51分10秒，與證人周士
    博上開使用之0000000000號行動電話聯絡時，陳玉臻分別位
    於新莊市○○路149號附近、三重市○○路215號附近，而同
    日2時14分仍在三重市○○路○段78號附近。
  3.依證人周士博之0000000000號門號之通話紀錄顯示（偵查卷
    第71-1頁）：被告於98年8月2日23時47分20秒、有使用0000
    000000號電話，撥打周士博所使用之0000000000號電話，通
    話時間24秒，其後二人間再以上開電話互撥，惟均未有通話
    （按通話時間0秒），周士博之通話基地台均在三重市○○
    段1843地號附近。
  4.依被告、陳玉臻、周士博上開通聯紀錄之基地台位置可知，
    被告於98年8月2日23時許至8月3日凌晨1時許，其活動範圍
    均在台北縣板橋市○○路○段451號、同市○○路○段40號、
    民生路二段175號附近，與陳玉臻板橋莊敬路住處相近。被
    告於98年8月3日凌晨1時25分抵達三重市，同日時58分許至
    三重市○○路附近，與證人周士博所證之交易地點三重市○
    ○路附近之「全家便利商店」相符，陳玉臻亦於同日時51分
    許，與被告所在之同一基地台（三重市○○路215號附近）
    撥打行動電話，而被告與陳玉臻自板橋市○○路附近至三重
    市，會行經新莊中正路亦不違常情，是陳玉臻於98年8月3日
    凌晨1時19分11秒與證人周士博聯絡時，陳玉臻位於新莊市
    ○○路149號附近，應屬合理。被告於同日2時40分許，又回
    到臺北縣板橋市○○路○段451號、同市○○路○段40號，
    陳玉臻板橋莊敬路住處附近，至同日時53分許始至中和市。
    核與證人周士博所證，渠與陳玉臻相約於98年8月3日凌晨，
    在三重市○○路附近之便利商店交易，由被告載陳玉臻前來
    ，惟陳玉臻漏未攜帶甲基安非他命，遂由周士博駕車隨同被
    告及陳玉臻，前往陳玉臻位於板橋市○○路住處拿取等情相
    符。若被告未於98年8月3日凌晨陪同陳玉臻共同販賣甲基安
    非他命予周士博，周士博所證被告與陳玉臻之行跡，豈有可
    能與事實相符。
  (三)至證人周士博與陳玉臻於98年8月5日互傳簡訊部分：
  1.證人陳玉臻雖證稱：我有介紹一個朋友給周士博認識，如果
    周士博能夠一次買很多甲基安非他命的話，我這個朋友應該
    馬上就會上來，我的意思是說，周士博要向我這個朋友買甲
    基安非他命；「誤會我的意思」是指沒有要周士博一定要買
    很多，我的朋友才會上來，也就是周士博不一定要買或不一
    定要買很多，我的朋友這兩天都會上來，我這個朋友的綽號
    叫「神經」（台語），真實姓名我不清楚；當時被告也在場
    等語在卷（原審卷第116頁）。然查，證人周士博當時所傳
    送之簡訊為「如果是這樣，乾脆退」等情，已如前述，該簡
    訊文義明顯表示，周士博當時已購買甲基安非他命，而有退
    貨之意思，顯與證人陳玉臻上開所述僅介紹「神經」予周士
    博認識，雙方尚未交易等語不符。
  2.況關於上揭簡訊部分，被告於原審審理中供稱：我知道周士
    博和陳玉臻是合資購買甲基安非他命，一人出幾千元，陳玉
    臻有跟我講過，我知道周士博有一次買毒品，說東西不好要
    退，陳玉臻有跟上游說，陳玉臻說她也要退她買的部分，而
    且陳玉臻先跟上游退貨之後，上游就不見了，周士博的貨才
    沒有退等語（原審卷第85頁），核與證人陳玉臻證述，僅係
    介紹周士博向友人購買毒品，亦有未合。
  3.綜上，證人陳玉臻於原審審理中所證有所矛盾，亦與被告供
    述不符，顯係事後迴護被告兼為己脫罪之詞，被告所供亦係
    如此，均難採信。
  (四)被告另辯稱：98年8月3日至13日期間，均未住在陳玉臻上開
    板橋莊敬路住處，不可能在該處交付甲基安非他命予周士博
    云云，惟查，證人黃威智於原審審理中固證稱：被告自98年
    7月底起，分租我永和住處的房間，被告是從他女友住處搬
    過來和我們住，好像是因為他們吵架；至98年8月13日被抓
    之前，我的印象是每天都有睡在那裡等語在卷（原審卷第
    105、106、108頁），固足認被告於98年8月間因與陳玉臻吵
    架，曾搬至上揭永和市○○路25巷9弄25號1樓居住。然陳玉
    臻曾前往上址找被告，且被告約係於每日凌晨到早上的時間
    方返回前開居處等情，亦據證人黃威智於原審審理中證述在
    卷（原審卷第105、107頁），顯示被告與陳玉臻並未因吵架
    而互不往來，則被告縱未居住陳玉臻上址住處，仍非不得前
    往該處與陳玉臻碰面，待凌晨或早上再返回上開竹林路居處
    睡覺。況被告所使用之0000000000號行動電話，於98年8月1
    日凌晨1時5分56秒、同日2時14分31秒、晚間7時41分23秒、
    8月3日上午8時54分34秒、8月4日16時0分52秒、8月5日上午
    8時54分29秒、23時1分57秒、8月7日上午7時20分31秒、10
    時56分24秒之通話基地台均位於臺北縣板橋市○○路220 巷
    8號10樓頂，有上揭電話通聯紀錄1份附卷可憑（偵卷第74
    背面、75、82背面、86、87背面、91、94背面、95頁背面）
    ，被告於上揭時間之基地台位置均位於陳玉臻上址住處附近
    ，且被告係於98年8月13日，在陳玉臻上址住處為警查獲，
    亦為被告所不否認，足信被告確有多次返回陳玉臻上址住處
    之事實，故證人黃威智上揭證述僅能證明，被告於98年8月
    間未居住於陳玉臻上址住處，然尚不能據以認定於案發時被
    告未曾前往陳玉臻上址住處，尚難據以為被告有利之認定，
    併此敘明。
  (五)查陳玉臻與周士博並無特殊情誼，陳玉臻於深夜、淩晨趨車
    專程前往三重市交付毒品予周士博，若非有利可圖，豈會如
    此，顯見陳玉臻販賣甲基安非他命予周士博，係基於營利之
    意圖。再按刑法上之從犯，係指僅以幫助之意思，對於正犯
    資以助力，而未參與實施犯罪構成要件之行為者而言，如就
    構成犯罪事實之一部，已參與實施，即屬共同正犯。上訴人
    既於他人實施恐嚇時，在旁助勢，攔阻被恐嚇人之去路，即
    已分擔實施犯罪行為之一部，自係共同正犯，原判決以幫助
    犯論擬，非無違誤。最高法院著有49年度台上字第77判例意
    旨可稽。本件被告明知陳玉臻販賣毒品予周士博，竟仍充當
    其交通工具，載陳玉臻往返三重、板橋，並代陳玉臻為交付
    毒品予周士博之販賣毒品構成要件行為，其與陳玉臻有販賣
    毒品以營利之共同犯意聯絡，至為明確。
二、被告上訴再辯以：周士博警詢所指陳玉臻販賣毒品之時間為
    98年8月3日4時，檢察官亦據此為起訴之犯罪時間，惟於審
    理中逕自更改為同日1、2時，並認被告亦為販賣毒品之人，
    顯未依證據認定之。況證人周士博於98年8月5日下午17時為
    警查獲時，扣得安非他命淨重達35公克以上，並有大型、小
    型分裝袋79個、50個，電子磅秤、現金20萬元等物品，渠販
    賣毒品事證明確，且渠於為警查獲當日並未指證，係向被告
    購買毒品，反於2日後，即8月7日始向其父親之員警友人為
    檢舉，並稱：98年8月3日下午即打電話給陳玉臻，表示要退
    貨，8月5日下午準備退貨時即為警查獲，應係陳玉臻告知警
    方，渠要檢舉陳玉臻、被告販賣毒品云云，顯係挾怨報復，
    所證已難採信。況周士博所指，與之約定交易、收款之人均
    係陳玉臻，實與被告無涉。辯護人為被告辯稱：發話基地台
    之顯示，亦僅能證明被告當時之所在，不能證明被告有販毒
    之行為，且本案並未自被告處扣得足以證明被告有販賣毒品
    予周士博之證據。周士博縱有進入陳玉臻住處，進入之原因
    為何，均與被告無涉，豈可謂周士博至陳玉臻住處即為購買
    毒品。再周士博與陳玉臻間之簡訊內容，應僅該二人始悉原
    委，原審要求被告說明，並以之為被告犯罪之證明，自非妥
    適。惟查：
  (一)本件認被告犯罪之證據，除證人周士博之證述外，被告所持
    有之0000000000號行動電話，於98年8月2日晚上11時起，至
    8月3日凌晨3時許、陳玉臻所使用之0000000000號行動電話
    98年8月3日凌晨1時許、周士博所使用之0000000000號行動
    電話，於98年8月2日晚上11時47分許至同年月3日凌晨，所
    顯示基地台位置，核與證人周士博指訴，案發當日三人所在
    位置相符，並有周士博提出之與本件購買毒品有關之協商退
    貨事宜之簡訊可佐，是縱上開通聯記錄無內容可佐，亦足認
    證人周士博指證之98年8月3日凌晨向陳玉臻購買毒品之情節
    非虛。而依周士博之證述可知，渠係向陳玉臻購買毒品，由
    被告載陳女前往交易，因陳女漏未攜帶毒品，再由被告載陳
    女返回陳女住處，周士博尾隨在後，同至陳女住處，由周士
    博交付價款後，再由被告在屋內交付毒品予周士博。被告於
    98 年8月2日上11時起，即在板橋市，陳女住處附近活動，8
    月3日凌晨1時許至2時間，曾至三重市再返回板橋市，迄8月
    3 日凌晨3時始前往中和市，期間長達3個多小時，渠與陳玉
    臻為男女朋友，且均有施用第二級毒品，被告雖因吵架而暫
    時搬出陳玉臻住處，惟依行動電話通聯基地台及證人黃威智
    之證述，二人往來仍屬密切，被告豈有不知周士博與陳玉臻
    相約至三重市，係為向陳玉臻購買毒品。尚非僅以周士博之
    證述為認定被告犯罪之唯一證據。況被告已主張周士博之警
    詢筆錄無證據能力，本院亦未以之被告犯罪之證據，而周士
    博於偵詢、原審審理時，就被告與陳玉臻共同販賣毒品予渠
    之證述，既為真實可採，則渠指訴陳玉臻及被告之動機為何
    ，渠本身是否亦涉販賣毒品罪行，均與本院認定被告犯罪事
    實無涉。再本院既非以周士博之指訴為認定被告犯罪之唯一
    證據，既經核對通聯紀錄後，認周士博原指證之被告犯罪時
    間有誤，自非不得更正，被告執周士博原就犯罪時間部分，
    記憶顯有錯誤之證述，認周士博證述不可採，尚有誤解。
  (二)再本院認定之犯罪事實為，周士博向陳玉臻購買毒品，被告
    所參與者，為開車載陳女前往交易，並交付毒品，已如前述
    ，是被告辯稱，無證據證明伊與周士博交易、未扣得毒品、
    款項云云，與本院認定被告之犯罪事實無涉，自難據此為被
    告有利之認定。至被告對98年8月5日，周士博與陳玉臻間行
    動電話簡訊內容之解釋，本院僅認其辯解不可採，並非將被
    告之供述做為認定被告犯罪之證據，辯護人認原審要求被告
    說明簡訊含義，並以之為被告犯罪之證明云云，尚有誤解。
  (三)再98年8月2日23時47分20秒，被告與周士博固有通話紀錄，
    惟本院並未認定其通話內容與本件販賣毒品有關，且僅以當
    時通話所顯示之基地台位置認定，被告位於板橋市○○路陳
    女住處附近，並未認定被告通話當時在陳女住處，縱如辯護
    人所辯，上開基地台位置在臺北縣板橋市○○路○段451號
    12 樓頂、與陳玉臻位於同市○○路203號12樓住處相距達
    1.5公里，亦與本院認定之事實無違，是並無調查上開基地
    台之發射半徑，是否涵蓋陳女住處之必要，附此敘明。
三、綜上所述，被告確與陳玉臻於上揭時地，共同販賣甲基安非
    命予周士博，並由被告交付甲基安非他命1包予周士博，被
    告與辯護人上揭辯詞，均難採信。本案事證明確，被告犯行
    堪以認定，應予依法論科。
四、核被告所為，係犯毒品危害防制條例第4條第2項之販賣第二
    級毒品罪。被告與陳玉臻就上開犯行，有犯意聯絡及行為分
    擔，為共同正犯。又被告有事實欄所示之前科及執行紀錄，
    有本院被告前案紀錄表1份在卷可參，其受有期徒刑之執行
    完畢後，5年以內故意再犯有期徒刑以上之罪，為累犯，依
    刑法第47條第1項規定加重其刑（惟就無期徒刑部分，不得
    加重）。
五、原審對被告據以論罪科固非無見，惟(一)原判決事實欄記載：
    「…先由陳玉臻於98年8月3日凌晨1、2時許，於網路遊戲中
    ，與周士博約定交易金額、數量」，已與陳玉臻、被告、周
    士博之行動電話通聯基地台所示，三人於該日凌晨1時20分
    許，用行動電話聯絡之事實相違，顯見陳玉臻與周士博應係
    該日1時許即已約定交易內容。原審認定之交易約定時間顯
    然有誤。(二)證人周士博於原審審理時已證稱，98年8月3日我
    和陳玉臻在網路上對話，用密語約在三重市○○路全家超商
    前面，到了約定的時間陳玉臻有出現，當時是凌晨等語，顯
    見周士博與陳玉臻係於98年8月3日始為買賣毒品之約定，此
    亦為原判決事實欄所認定，並認被告所參與者為載送陳玉臻
    至交易地點，並於板橋市陳玉臻住處交付毒品予周士博。惟
    原判決理由卻稱：「若被告未參與陳玉臻販賣甲基安非他命
    予周士博之犯行，衡情，自無於98年8月2日晚間23時許，在
    陳玉臻上開住處附近先撥打電話與周士博聯絡」（見原判決
    第7頁第4行以下），事實理由顯有矛盾。被告上訴否認犯罪
    固無可採，惟原判決既有上開可議之處，自屬無可維持，應
    由本院將原判決撤銷改判。
六、爰審酌被告有多次違反毒品危害防制條例案件之前科紀錄，
    素行不佳，前已有販賣毒品之前科記錄，甫於96年7月間假
    釋、97年4月間保護管束期滿，仍無視國家對於杜絕毒品犯
    罪之禁令，為圖私利不惜販賣毒品，侵害社會法益甚鉅，兼
    衡其犯罪目的、手段、販賣數量非低、生活狀況及其犯罪後
    未坦承犯行之態度等一切情況，認公訴人求處有期徒刑7年
    ，僅為販賣第二級毒品之法定最低刑度，對被告而言，尚嫌
    過輕，爰量處如主文所示之刑，以示懲戒。
三、被告與陳玉臻共同販賣甲基安非他命所得財物5萬2000元，
    雖未扣案，仍應依毒品危害防制條例第19條第1項之規定諭
    知與陳玉臻連帶沒收，如全部或一部不能沒收時，應以其與
    陳玉臻之財產連帶抵償之。至搭配0000000000號晶片卡之行
    動電話1支，雖係被告與共犯陳玉臻犯本案所使用之聯絡工
    具，然上開行動電話號碼係登記於案外人鍾柏安名下，此有
    通聯查詢資料1份在卷可參（偵查卷第98頁），此外亦無證
    據證明，上開行動電話為被告或共犯陳玉臻所有，爰不予宣
    告沒收。至警方於98年8月13日，在陳玉臻上址住處及被告
    車輛上扣得之甲基安非他命4包（總毛重17.49公克，取樣0.
    17公克鑑驗用罄，剩餘17.32公克）、玻璃球1個、電子磅秤
    1個、吸食器1個等物，雖係被告所有之物，然均係供被告施
    用毒品所用，且扣案甲基安非他命4包，係被告於98年8 月
    10日以2萬5000元向姓名年籍不詳自稱「張咖賢」之人購買
    ，此據被告於警詢中供述在卷（上開偵查卷第20 -21頁），
    參以上開物品確為一般施用毒品之人所需之物，且其扣案時
    間，距離被告犯本案之時間（即98年8月3日）已逾10日，實
    難認上開扣案物品與被告本案犯行有何關連性，爰均不予宣
    告沒收，併此敘明。
據上論斷，應依刑事訴訟法第369條第1項前段、第364條、第299
條第1項前段，毒品危害防制條例第4條第2項、第19條第1項，刑
法第11條、第28條、第47 條第1項，判決如主文。
本案經檢察官劉斐玲到庭執行職務。
中    華    民    國    99    年    8    月     3    日
            刑事第十六庭  審判長法  官  陳晴教
                                法  官  許增男
                                法  官  王敏慧
以上正本證明與原本無異。
如不服本判決，應於收受送達後10日內向本院提出上訴書狀，其
未敘述上訴之理由者並得於提起上訴後10日內向本院補提理由書
（均須按他造當事人之人數附繕本）「切勿逕送上級法院」。
                                書記官  丁淑蘭
中    華    民    國    99    年    8     月    3     日
附錄：本案論罪科刑法條全文
毒品危害防制條例第4條
製造、運輸、販賣第一級毒品者，處死刑或無期徒刑；處無期徒
刑者，得併科新臺幣 2 千萬元以下罰金。
製造、運輸、販賣第二級毒品者，處無期徒刑或 7 年以上有期
徒刑，得併科新臺幣 1 千萬元以下罰金。
製造、運輸、販賣第三級毒品者，處 5 年以上有期徒刑，得併
科新臺幣 7 百萬元以下罰金。
製造、運輸、販賣第四級毒品者，處 3 年以上 10 年以下有期
徒刑，得併科新臺幣 3 百萬元以下罰金。
製造、運輸、販賣專供製造或施用毒品之器具者，處 1 年以上
7 年以下有期徒刑，得併科新臺幣 1 百萬元以下罰金。
前五項之未遂犯罰之。

司法院資訊處製作；財團法人民間司法改革基金會備份。
